# 请教陈版，新收入准则第 38 条售后回购交易的理解

提问人：cjzhangyong 时间：2017-09-15 16:01:04
第三十八条 对于售后回购交易，企业应当区分下列两种情形分别进行会计处理：（一）企业因存在与客户的远期安排而负有回购义务或企业享有回购权利的，表明客户在销售时点并未取得相关商品控制权，企业应当作为租赁交易或融资交易进行相应的会计处理。
其中，回购价格低于原售价的，应当视为租赁交易，按照《企业会计准则第 21 号——租赁》的相关规定进行会计处理；回购价格不低于原售价的，应当视为融资交易，在收到客户款项时确认金融负债，并将该款项和回购价格的差额在回购期间内确认为利息费用等。企业到期未行使回购权利的，应当在该回购权利到期时终止确认金融负债，同时确认收入。（二）企业负有应客户要求回购商品义务的，应当在合同开始日评估客户是否具有行使该要求权的重大经济动因。客户具有行使该要求权重大经济动因的，企业应当将售后回购作为租赁交易或融资交易，按照本条（一）规定进行会计处理；否则，企业应当将其作为附有销售退回条款的销售交易，按照本准则第三十二条规定进行会计处理。售后回购，是指企业销售商品的同时承诺或有权选择日后再将该商品（包括相同或几乎相同的商品，或以该商品作为组成部分的商品）购回的销售方式。 售后回购交易，回购价格低于原售价的作为租赁交易，回购价格不低于原售价的是为融资交易，这里怎么理解回购价格高于 不低于原售价分类租赁跟融资交易

回答人：chenyiwei
回购价格低于原售价，意味着客户仍然是就一段时间内资产的使用而支付了对价（租金）的，只不过结算方式是将租金与回购款对冲后以净额结算。 回购价格高于原售价，意味着该交易中至少包含了一项以资产为抵押向客户借款的交易，回购价格高于原售价的差额构成了融资利息。